【裁判字號】    91,上,124
【裁判日期】    921015
【裁判案由】    第三人異議之訴
【裁判全文】
臺灣高等法院高雄分院民事判決  九十一年度上字第一二四號
      上  訴  人  和能機械股份有限公司
      法定代理人  甲○○
      訴訟代理人  洪錫鵬律師
      被 上訴 人  淇豐紙器有限公司      設高雄縣大寮鄉○○街五五號
      法定代理人  乙○○      .
      訴訟代理人  范仲良律師
當事人間第三人異議之訴事件，上訴人對於中華民國九十一年四月十二日台灣高雄地
方法院九十年度訴字第三二七八號第一審判決提起上訴，本院於九十二年十月一日言
詞辯論終結，判決如下：
    主    文
上訴駁回。
第二審訴訟費用由上訴人負擔。
    事實及理由
一、被上訴人主張：如附表所示之機器（下稱系爭機器）原為訴外人弘典紙器有限公
    司（下稱弘典公司）於八十五年間向上訴人所購買，嗣因弘典公司向伊陸續借款
    達新台幣（下同）六百八十三萬餘元未還，而於八十八年間將系爭機械讓與伊以
    抵償部分債務。又弘典公司前向上訴人購買系爭機器時，未開立統一發票（以下
    簡稱發票），亦未簽立買賣契約，弘典公司因伊要求開立發票，而委由上訴人直
    接與伊簽訂機械設備買賣契約書，並由上訴人開立發票予伊，伊則因負擔發票上
    之營業稅而交付上訴人一紙面額十五萬三千二百五十元之支票，該支票已兌現。
    且弘典公司於八十八年六月十六日與伊另訂立租賃契約，以占有改定之方式，將
    系爭機器交付予伊，依民法第七百六十一條第一項前段及第二項之規定，伊已取
    得系爭機器之所有權。上訴人為弘典公司之債權人，指系爭機器為弘典公司所有
    ，聲請原審執行法院予以查封在案（九十年度執字第三四九三一號清償債務強制
    執行事件），伊自得依強制執行法第十五條規定，提起第三人異議之訴，求為判
    決：(一)原審法院九十年度執字第三四九三一號清償債務強制執行事件，就系爭機
    器所為之強制執行程序應予撤銷。(二)確認系爭機器為伊所有等語。
二、上訴人則以：伊自八十五年間出售系爭機器予弘典公司後即負責維護保養，迄八
    十九年四月間止，均係由弘典公司交付保養費用及更換零件費用，且未自弘典公
    司廠房移開，被上訴人與弘典公司間並未簽立讓渡合約書，弘典公司負責人陳雪
    環亦否認有將系爭機器讓與被上訴人以抵償部分債務，且就抵償之債務金額亦無
    明確約定，則系爭機器仍屬弘典公司所有，並未讓與被上訴人。又被上訴人所提
    機械設備買賣契約書，係伊會計歐芙蓉未經伊授權，私自與被上訴人所簽，對伊
    不生效力。而被上訴人另提出其與弘典公司、載清公司簽訂之機械租賃契約書上
    ，租賃期間顯然重疊，且系爭機器價值達三百萬餘元，月租金當不只五千元，故
    該租賃契約書不實，充其量僅為陳雪環提供系爭機器作為清償債務之擔保。又弘
    典公司已於八十八年七月二十二日與佑螢股份有限公司（下稱佑螢公司）簽訂協
    議書，將系爭機器以二百萬元出售予佑螢公司以清償積欠佑螢公司之部分貨款，
    被上訴人知悉在後，為保障債權，方策劃倒填日期以系爭機器抵償弘典公司積欠
    被上訴人之部分債務等語，資為抗辯。
三、原審判決上開九十年度執字第三四九三一號清償債務強制執行事件，就系爭機器
    所為之強制執行程序應予撤銷，並駁回被上訴人其餘之訴。上訴人提起上訴，於
    本院聲明：(一)原判決關於上訴人敗訴部分廢棄。(二)右廢棄部分，被上訴人在第一
    審之訴駁回。被上訴人則聲明：駁回上訴（原審判決被上訴人敗訴部分，未據聲
    明不服，已告確定）。
四、經查系爭機器係弘典公司於八十五年間向上訴人所購買，放置在高雄縣大寮鄉○
    ○街一七九號弘典公司廠房使用乙情，業據證人即弘典公司負責人陳雪環到庭陳
    證明確（見原審卷第六０、一四０頁）；及原審法院九十年度執字第三四九三一
    號清償債務強制執行事件，經債權人即上訴人聲請就系爭機器查封在案等情，亦
    經本院調取上開執行案卷查閱無訛，且為兩造所不爭（見原審卷第二七頁及本院
    卷第一六０頁），堪信為真實。
五、被上訴人主張其於八十八年間自弘典公司受讓系爭機器而有所有權，足以排除上
    開強制執行，為上訴人所否認，是本件兩造之爭點為：被上訴人對系爭機器是否
    有所有權一節，亦即：(一)弘典公司與被上訴人間有無讓與系爭機器之合意？(二)弘
    典公司有無交付系爭機器予被上訴人？
六、關於弘典公司與被上訴人間有無讓與系爭機器之合意？經查：
  (一)被上訴人主張弘典公司於八十五年向上訴人購買系爭機器時，未開立發票，亦未
    簽立買賣契約，弘典公司於八十八年間將系爭機器讓與伊以抵償積欠伊之部分債
    務時，因伊要求開立發票，弘典公司乃委由上訴人直接與伊簽訂機械設備買賣契
    約書，並由上訴人於八十八年五月二日開立發票予伊，伊則因負擔發票上之營業
    稅而交付上訴人一紙面額十五萬三千二百五十元之支票，該支票已兌現之事實，
    業據其提出機械設備買賣契約書、統一發票、支票、支票簽回單等影本（見原審
    卷第七至一四頁）為證，上訴人雖否認弘典公司有讓與被上訴人系爭機器以抵償
    部分債務，但對於上訴人出售系爭機器予弘典公司時，未開立發票及簽立買賣契
    約書；及上開機械設備買賣契約書上蓋有上訴人之印章，形式上為真正，但兩造
    間實際上並無買賣系爭機器之事；及上訴人前會計歐芙蓉有開立發票予被上訴人
    ，被上訴人因負擔發票上之營業稅，而交付上訴人面額十五萬三千二百五十元之
    支票已兌現等事實，均不爭執（見本院卷五０頁、原審卷第一五七頁），此部份
    自堪信實。
  (二)上訴人雖抗辯其未授權其前會計歐芙蓉簽訂上開機械設備買賣契約書及開立發票
    云云，並舉證人即其法定代理人甲○○及弘典公司負責人陳雪環為證。惟查證人
    歐芙蓉於原審證稱：「．．當時是弘典的老闆娘陳雪環要我開發票給淇豐（被上
    訴人），我就開給淇豐，淇豐的十五萬多元支票有兌現，．．」等語（見原審卷
    第八六頁）；於本院證述：「．．當時弘典紙器的老闆娘告訴我，稅捐處要查稅
    ，要我開壹張發票給他們，我有開給他們，後來又要求我改開給被上訴人，我也
    依照她的請求改開給淇豐公司。我會在上面簽名是因為作業上的程序，契約書是
    在我們公司簽的，是我先簽再給淇豐的工作人員拿回去蓋章，當時弘典的老闆娘
    （指陳雪環）不在場，他是打電話給我，內容他也都是先告訴我的。開給弘典與
    開給淇豐的發票都是在簽這份契約的那段時間。」、「（問：契約書上的印章是
    否是你蓋的？）是的．．．我在蓋章之前就有告訴朱先生（指上訴人法定代理人
    甲○○）有關弘典的老闆娘要我更改發票抬頭的事情。．．開發票和簽約是作業
    程序上有必要，有開發票就要有契約。．．我跟他（指甲○○）說時，他在國內
    ，他也有同意。．．在我們開發票以後，對方還沒有付支票的時候，鄭先生（指
    代被上訴人簽約之鄭興德）有來我們公司，朱先生還有告訴他還沒有收到這張稅
    款支票的事情。．．與淇豐公司簽的（契約）只有這一份，．．這份是弘典的老
    闆娘叫我開發票的時候所簽的，．．買賣契約的機器也是弘典的老闆娘叫我填載
    的，．．」等語（本院卷第一００至一０三頁）；及證人歐芙蓉於另案台灣高雄
    地方法院檢察署九十年度發查字第六八九號詐欺案件偵查中證述：「剛開始是弘
    典公司老闆娘陳小姐，在八十八年三、四月時，叫我開發票（他們以前購買我們
    公司機器）給弘典公司，．．．後來弘典公司老闆娘陳小姐叫他們公司小姐，好
    像是其姪女來我們公司找我，拿那張發票來作廢，要求換開另一張給淇豐公司，
    在她姪女來找我換開之前，陳小姐已先在電話中與我講好，陳小姐在電話中跟我
    說，原先的發票要作廢，叫我另外開一張給淇豐公司，她未說是什麼理由，我在
    接完電話後，馬上向我老闆甲○○（我姨丈）在辦公室內反應，我說不知為何陳
    小姐要換開發票，並問甲○○稅金應向誰收取，甲○○當初並未就陳小姐要換開
    發票的事提出質疑，只說稅金要向淇豐收，因為是開給淇豐。而合約書也是陳小
    姐在電話中與發票一起向我講好的，因為是為了查稅，但之前開給弘典發票時，
    陳小姐並未提到要合約書的事，是在開給淇豐時，他才講。」等語。徵之證人歐
    芙蓉關於其親身經歷開立發票及簽約情事之證述，並無瑕疵，應可採信。參以弘
    典公司向上訴人購買系爭機器之貨款於八十七年六月間已全部付清，有弘典公司
    存證信函為證，並為證人陳雪環所證實（見本院卷第五五、五七頁）。及按營業
    人即出賣人銷售應稅貨物之定價應內含營業稅者，應由營業人依定價金額開立統
    一發票，以報繳營業稅等情觀之，足見弘典公司負責人陳雪環於清償系爭機器貨
    款後之八十八年三、四月間，曾要求上訴人之會計歐芙蓉開立發票，而歐芙蓉開
    立發票予弘典公司後，因陳雪環要求改開立發票予被上訴人，歐芙蓉乃徵得上訴
    人之同意，於八十八年五月二日改開立發票予被上訴人，並為供查稅之用而配合
    簽訂上開機械設備買賣契約書等情，堪予認定。是證人甲○○證述：上開機械設
    備買賣契約書，係歐芙蓉未經伊授權，私自與被上訴人所簽云云，及證人陳雪環
    所證：伊未請上訴人開立發票予被上訴人，發票金額亦非伊決定，伊係事後才知
    道有簽約及開立發票之事云云，均不足取。
  (三)被上訴人主張弘典公司已將系爭機器讓與伊以抵償部分債務，雖未據提出讓渡合
    約書為證，惟按動產物權之讓與，非要式行為，若雙方就其讓與之動產業已意思
    表示合致，則其動產讓與契約即為成立，不以訂立書面為必要。查弘典公司於上
    訴人開立發票予被上訴人並簽訂上開機械買賣契約書之前，確有積欠被上訴人債
    務未還，至八十九年一月間仍為清償被上訴人債務而分期按月償還債務等情，業
    據證人陳雪環到庭證述明確（見原審卷第六一頁、一四一頁正反面），且弘典公
    司於八十七年六月間已付清其先前向上訴人購買系爭機器之貨款，而兩造實際上
    並無買賣系爭機器之事，上訴人又係因弘典公司負責人陳雪環之要求而開立發票
    予被上訴人，並與被上訴人簽訂上開機械設備買賣契約書，及由被上訴人負擔營
    業稅，均如前述，顯見弘典公司於八十八年五月間為抵償其積欠被上訴人之部分
    債務，確有與被上訴人達成讓與系爭機器之合意，而因被上訴人要求開立發票，
    陳雪環為免由上訴人開立發票予弘典公司，弘典公司再開立發票予被上訴人而有
    二次交易營業稅之負擔，乃要求上訴人改開立發票予被上訴人，並委請上訴人配
    合簽訂上開機械設備買賣契約書甚明，否則陳雪環豈會要求歐芙蓉改開立發票予
    被上訴人，被上訴人又豈願負擔發票上之營業稅？弘典公司與被上訴人間就系爭
    機器之讓與契約應已成立，不因渠等間未簽立讓渡合約書而受影響。又弘典公司
    將系爭機器讓與被上訴人究係抵償若干債務，於弘典公司及被上訴人間固有爭執
    ，但對於弘典公司與被上訴人間有讓與系爭機器之合意，不生影響。至上開機械
    設備買賣契約書上記載簽約日期為八十八年一月二十八日，固與證人歐芙蓉上開
    所證買賣契約書係發票開立（八十八年五月二日）時所簽等情不符，然該買賣契
    約書係因配合發票之開立而簽訂，僅供查稅之用，自不得以該契約書上之簽約日
    期為不實，遽為不利於被上訴人之認定。
  (五)又證人陳雪環於原審雖證稱：伊於八十九年間與鄭興德等人合夥成立淇瑋公司，
    由伊提供機械、員工、技術加入合夥，伊仍為系爭機器所有權人云云，並提出合
    夥契約書影本一份（見原審卷第九四頁）為證，惟經核該合夥契約書第二條載明
    ：「淇瑋資本額定為新台幣六百萬元正，均由甲方（指鄭興德、蔡永興）提供，
    乙方（指陳雪緩）僅為經營技術及客戶提供．．」，係指由陳雪緩（即陳雪環之
    姐）加入合夥，且僅提供技術與客戶，並非由陳雪環提供系爭機器與鄭興德、蔡
    永興等人合夥成立淇瑋公司，是上訴人執此主張系爭機器仍為弘典公司所有，即
    非可採。
  (六)上訴人另主張弘典公司、載清公司已於八十八年七月二十二日與佑螢公司簽訂協
    議書，將系爭機器以二百萬元出售予佑螢公司以清償積欠佑螢公司之部分貨款，
    被上訴人知悉在後，為保障債權，方策劃倒填日期以系爭機器抵償弘典公司積欠
    被上訴人之部分債務，此由被上訴人所提支票簽回單上記載上訴人簽收支票與事
    實不符足證云云，雖提出協議書影本一份為憑（見原審卷第一二七至一二八頁）
    ，並舉證人即佑螢公司協理王繼宗證述弘典公司與佑螢公司簽立協議書時，係約
    定將系爭機器讓與佑螢公司等語為證。惟證人陳雪環否認弘典公司有與佑螢公司
    約定將系爭機器讓與佑螢公司以抵償債務（見原審卷第一四二頁），並證述：「
    （問：系爭機器是否曾讓渡給佑螢公司？）讓渡給佑螢公司是載清公司的事．．
    」（原審卷第六一頁），於本院證述：「（弘典公司）八十八年六月間開始退票
    ，六月十八日就拒絕往來。．．退票之前二、三年，我們就有用客票向淇豐借款
    ，淇豐公司要我們給他保障，我們就將機器抵給他們．．．」、「（問：後來又
    與佑螢公司簽一份協議書？）是的。」、「（問：跟淇豐公司的書面是在與佑螢
    公司簽協議書之前或是之後？）是在之前，佑螢公司的協議書是在後來退票之後
    才簽訂。」、「這是退票前簽的（指與淇豐公司間之租賃契約）」等語（見本院
    卷第一二九至一三０頁）。參諸上訴人係於八十八年五月二日開立發票，而弘典
    公司簽發之支票自八十八年六月二日起發生退票，於八十八年六月十八日拒絕往
    來等情，有支票及退票理由單（見台灣高雄地方法院檢察署九十年度偵字第一三
    四四一號第三０頁），及保證責任高雄縣鳳山信用合作社函（見本院第一七六頁
    ）可按。足認上訴人開立發票予被上訴人，並與被上訴人簽訂上開機械設備買賣
    契約書，均係弘典公司支票退票之前所發生，而弘典公司、載清公司係於其支票
    退票後始與佑螢公司簽立協議書甚明，則弘典公司為讓與系爭機器予被上訴人，
    而要求上訴人開立發票予被上訴人及簽訂上開機械設備買賣契約書，自不因弘典
    公司、載清公司嗣後另與佑螢公司簽立協議書而受影響，則證人王繼宗上開證詞
    亦不足為被上訴人不利之認定。又支票簽回單係上訴人收受被上訴人為負擔營業
    稅而交付之支票後，簽章寄回被上訴人之單據，其上記載製單日期為八十八年七
    月二十四日，上訴人蓋章收受支票之日期為同年七月二十八日，支票到期日為八
    十八年七月三十一日（提示兌現日期為八十八年八月二日）（見原審卷第一三頁
    ），均無違一般交易常情，上訴人以被上訴人負擔營業稅所交付之支票兌現在後
    ，主張被上訴人係於弘典公司與佑螢公司簽立協議書後，為保障債權，始策劃倒
    填日期以系爭機器抵償弘典公司積欠被上訴人之部分債務云云，顯非可採。況兩
    造間實際上無買賣系爭機器之交易，係為免支出二次交易營業稅及供查稅目的，
    上訴人始應弘典公司負責人陳雪環之要求而開立發票及簽訂上開機械設備買賣契
    約書，已如前述，自與一般買賣常態不同，上訴人執上開契約、發票及付款日期
    違背一般買賣之常態，主張弘典公司與被上訴人間無讓與系爭機器之合意，自不
    足取。至上訴人辯稱弘典公司八十八年六月二日前正常營運，不可能將系爭機器
    讓與上訴人以抵償債務，亦不可能僅清償被上訴人，而置其他債權人不顧云云，
    均屬臆測之詞，要不足採。
  (七)又被上訴人主張伊於八十八年六月十六日與弘典公司另簽立機械租賃契約書，由
    伊出租系爭機器予弘典公司使用，嗣弘典公司倒閉後，改由載清紙器有限公司（
    下稱載清公司）營運，伊於八十八年八月一日與載清公司簽立機械租賃契約書，
    由伊出租系爭機器予載清公司使用，嗣載清公司於八十九年間亦無法繼續經營，
    而由訴外人鄭興德與蔡永興、陳雪緩合夥成立之淇瑋紙器有限公司（下稱淇瑋公
    司）繼續經營，伊於八十九年九月一日與淇瑋公司簽立機械租賃契約書，由伊出
    租系爭機器予淇瑋公司使用等情，業據提出機械租賃契約書影本三份、租金發票
    影本二十二份等為證（原審卷第九五至一０六頁），並經證人陳雪環證述前開租
    約均屬真正，前二份租賃契約為其所簽等語屬實（本院卷五三頁、原審卷第一四
    一頁）。是弘典公司若非與被上訴人間有讓與系爭機器之合意，何以另與被上訴
    人簽立機械租賃契約書，向被上訴人租用系爭機器？益證弘典公司於八十八年間
    確與被上訴人有讓與系爭機器之合意，證人陳雪環所證：上開租賃契約書之簽立
    ，只是要給被上訴人保障云云，並非可採。
  (八)基上事證，弘典公司與被上訴人間有讓與系爭機器之合意，堪予認定。
七、關於弘典公司有無交付系爭機器予被上訴人？經查：
  (一)按動產物權之讓與，非將動產交付，不生效力。但受讓人已占有動產者，於讓與
    合意時，即生效力，又讓與動產物權，而讓與人仍繼續占有動產者，讓與人與受
    讓人間，得訂立契約，使受讓人因此取得間接占有，以代交付，民法第七百六十
    一條第一、二項分別定有明文。
  (二)查被上訴人於八十八年六月十六日與弘典公司簽立機械租賃契約書，由被上訴人
    出租系爭機器予弘典公司使用等情，已如前述，則弘典公司與被上訴人間就系爭
    機器達成讓與合意後，既另簽訂租賃契約，使被上訴人取得系爭機器之間接占有
    ，依上開規定，堪認弘典公司已交付系爭機器予被上訴人。況弘典公司倒閉後，
    改由載清公司營運，嗣載清公司於八十九年間亦無法繼續經營，改由淇瑋公司繼
    續經營，被上訴人既於八十八年八月一日、八十九年九月一日先後與載清公司、
    淇瑋公司簽立機械租賃契約書，由其出租系爭機器予載清公司、淇瑋公司使用，
    益證被上訴人已自弘典公司受讓系爭機器，並受交付等情非虛。是上訴人以系爭
    機器經弘典公司於八十五年間買受後，迄八十九年四月間止，未自弘典公司廠房
    移開等事實，主張弘典公司並無交付系爭機器予被上訴人云云，要非可採。至被
    上訴人與淇瑋公司之法定代理人雖均為乙○○，但該二公司仍屬各自獨立之法人
    ，渠等所簽機械租賃契約書之效力，不因而受有影響，上訴人執此主張渠等所簽
    機械租賃契約書為不實云云，尚不足採，亦不影響弘典公司已交付系爭機器予被
    上訴人之事實。
  (三)上訴人另辯以上開八十八年六月十六日、八十八年八月一日機械租賃契約書，租
    期分別為自八十八年六月十七日起至九十三年六月十六日止，顯然重疊而未有前
    租賃契約終止再另訂租賃契約之證明，及系爭機器價值三、四百萬元，上開租賃
    契約約定之租金均僅五千元，且證人陳雪環證稱未繳過租金，足證該租賃契約並
    不真實，充其量僅為陳雪環提供系爭機器作為清償債務之擔保云云。惟查上開八
    十八年六月十六日、八十八年八月一日機械租賃契約書之租期固有重疊，然證人
    陳雪環自承上開二份租賃契約均為其代表公司所簽（原審卷第一四二頁），自屬
    真正，且租期重疊無非係因弘典公司倒閉改由載清公司經營，另訂租約時仍載原
    租期所致，尚難據此認定上開二份租賃契約為不實。又上開租賃契約既屬真正，
    且租金之多寡取決於契約當事人合意定之，及有無繳納租金，亦係契約當事人間
    履行之問題，尚難以租金之多寡及有無繳納租金，而否認上開租賃契約之真正。
  (四)又上訴人雖辯稱上開八十八年六月十六日機械租賃契約書約定租賃期間係自八十
    八年六月十七日起至九十三年六月十六日止，租金每月五千元，而被上訴人所提
    八十八年七月六日以弘典公司為買受人之發票記載機械租金一萬五千元，另備註
    欄卻註記「包含五、六月份」，顯與租約不符云云。然弘典公司讓與系爭機器予
    被上訴人後，系爭機器既仍放置在前開弘典公司廠房，若非弘典公司因使用系爭
    機器而與被上訴人約定租金自八十八年五月起繳付，則被上訴人豈會於發票上註
    記機械租金一萬五千元，係包含八十八年五月份之租金而報繳營業稅？是上訴人
    執此主張上開租賃契約為不實，並非可採。
  (五)又弘典公司將系爭機器讓與被上訴人後，被上訴人將該機器出租予弘典公司繼續
    使用，則由弘典公司繼續支付系爭機器之維護保養費及更換零件費用，衡情並無
    不合，上訴人以其自八十五年間出售系爭機器予上訴人後迄八十九年四月間止，
    均負責維護保養系爭機器，並由弘典公司交付保養費用及更換零件費用等事實，
    主張弘典公司並無交付系爭機器予被上訴人云云，要非可採。
  (六)綜上，弘典公司確有交付系爭機器予被上訴人，亦堪認定。
八、綜合前述，弘典公司於八十八年間已將系爭機器讓與被上訴人以抵償其積欠被上
    訴人之部分債務，洵屬有據。被上訴人主張其已自弘典公司受讓系爭機器而有所
    有權，足以排除上開強制執行，應可採信。上訴人抗辯弘典公司充其量僅係提供
    系爭機器作為向被上訴人清償債務之擔保云云，並非可採。從而，上訴人聲請查
    封系爭機器，顯係誤為指封，被上訴人以其係系爭機器之所有權人，提起第三人
    異議之訴，求為判決原審法院九十年度執字第三四九三一號清償債務強制執行事
    件，就系爭機器所為之強制執行程序應予撤銷，自屬正當。原審就此部分為上訴
    人敗訴判決，核無不合，上訴意旨指摘原判決此部分不當，求予廢棄改判，為無
    理由，應予駁回。至兩造其餘攻擊防禦方法及所舉證據，於本件判決結果均不生
    影響，爰不予逐一論述，併此敘明。
九、據上論結，本件上訴為無理由，依民事訴訟法第四百四十九條第一項、第七十八
    條，判決如主文。
中      華      民      國    九十二    年      十      月     十五     日
                                            民事第三庭
~B1審判長法官  張國彬
~B2      法官  鄭月霞
~B3      法官  徐文祥
正本係照原本作成。
如對本判決上訴，須於判決送達後二十日內向本院提出上訴狀，其未表明上訴理由者
，應於上訴後二十日內向本院提出上訴理由書（均須按他造當事人之人數附繕本）。
上訴時應提出委任律師或具有律師資格之人之委任狀，並依附註條文規定辦理。
中      華      民      國    九十二    年      十      月     十五     日
~B法院書記官  黃一秋
附註：
民事訴訟法第四百六十六條之一：對於第二審判決上訴，上訴人應委任律師為訴訟代
理人，但上訴人或其法定代理人具有律師資格者，不在此限。
上訴人之配偶、三親等內之血親、二親等內之姻親，或上訴人為法人、中央或地方機
關時，其所屬專任人員具有律師資格並經法院認適當者，亦得為第三審訴訟代理人。
；第一項但書及第二項情形，應於提起上訴或委任時釋明之。
附表：
┌──┬──────┬──────┬───┐
│編號│名      稱  │規       格 │數  量│
├──┼──────┼──────┼───┤
│一  │三色印刷機  │FST-1224    │一  台│
├──┼──────┼──────┼───┤
│二  │糊盒機      │SG-1527     │一  台│
├──┼──────┼──────┼───┤
│三  │裁紙機      │SH-8        │一  台│
├──┼──────┼──────┼───┤
│四  │連切機      │ES-8        │一  台│
├──┼──────┼──────┼───┤
│五  │打釘機      │            │三  台│
└──┴──────┴──────┴───┘


司法院資訊處製作；財團法人民間司法改革基金會備份。
